Inventaris van het archief van het Nederlands Commissariaat te Semarang (Indonesië), 1950-1957
Nationaal Archief, Den Haag
- JURIDISCHE AANGELEGENHEDEN, 3
  - Stukken betreffende het verschaffen van cijfer- materiaal met betrekking tot de toepassing van de Algemene Oorlogs Ongevallen Regeling, alsmede betreffende de te volgen procedure bij oorlogsschadeclaims en bij claims tot vergoeding van schade geleden door Nederlandse onderdanen als gevolg van een onrechtmatige (overheids)- daad., 1950-1953.; 32
  - Stukken betreffende schadeclaims en rehabilitatieuitkeringen vanwege oorlogsschade geleden tijdens de tweede wereldoorlog en in de periode tussen de Japanse capitulatie en de soevereiniteitsoverdracht van de volgende (rechts)personen: R.A. Baudisch, BlMA, N.V. B LIMA, M.A.M. Doorenbosch, H.O.N.E.T., J.J. van Hout, L. Keulemans- Pieters, Kho Khik Djiang, J.A. Klaren, Lie Kok Hian, E. Martheze, Oei Swie Hing, G.P.H. Prabu- winoto, J.J.G. Roland, A. de Ruiter, R. Soebari, havenbeheerder van Tegal en M.N. Verberkt., 1950-1953.; 33
  - Stukken betreffende richtlijnen inzake de, uitoefening van consulaire bevoegdheden., 1956-1957.; 34
  - Stukken betreffende Indonesische voorschriften in verband met het toezicht op vreemdelingen, in het bijzonder op het gebied van immigratiebescheiden voor vreemdelingenregistratie., 1953-1954.; 35
  - Stukken betreffende Indonesische voorschriften inzake immigratiebescheiden en registratieplicht voor het personeel van het Hoge Commissariaat en de Commissariaten. Hierbij tevens een opgave van het personeel van het Commissariaat en de Sociale Raad te Semarang., 1954.; 36
  - Stukken betreffende de weigering door de Indonesische autoriteiten tot toelating van J. Edinger, alsmede betreffende de Indonesische weigering tot verlenging van de verblijfsvergunning van J. van Kessel., 1954-1955.; 37
  - Stukken houdende instructies ten aanzien van het vaststellen van de nationaliteit en de afgifte van nationaliteitscertificaten, alsmede stukken betreffende de interpretatie en toepassing van de Nederlands-Indonesische Overeenkomst inzake Toescheiding van Staatsburgers en de behandeling van verzoeken tot naturalisatie (optie en verwerping) en tot verlof voor vreemde staatsdienst., 1950-1956.; 38
  - Staten houdende een opgave van personen die in de periode 27/12/1949- 27/12/1951 bij het Commissariaat te Semarang voor het Warga Negaraschap hebben geopteerd, alsmede staten houdende een opgave van afgelegde kennisgevingen tot herkrijging van het Nederlanderschap 1954-1956, en tot verlies van het Nederlanderschap, 1955., 1952-1957; 39
  - Stukken betreffende optie/verwerping, verlies en herkrijging van nationaliteit, alsmede betreffende de vaststelling van de nationaliteit van met name genoemde personen, alfabetisch geordend, 1950-1957.; 40-51
    De namen van de in deze inventarisnummers voorkomende personen zijn opgenomen in de klapper.
    - Abbink -Biver, 40
    - Bloemers -Comijs, 41
    - Creutzberg- Esveld, 42
    - Faber -Haastert, 43
    - Haensel -Honer, 44
    - Hoop -Klerks ..., 45
    - Kleyer Maphar, 46
    - Marijn -Oronzo, 47
    - Paauwe -Revius, 48
    - Richter -Scipio, 49
    - Secherling -Tjintjelaar, 50
    - Toorenburgh- Zwolle., 51
  - 216 optie/verwerpingsverklaringen, genummerd 1 t/m 226, twee niet genummerde optie/verwerpingsverklaringen, alsmede een drietal registers van genummerde optie/verwerpingsverklaringen met aanvullende gegevens., 1950-1951; 52
    De nummers 186, 197, 200, 203, 206, 207, 211, 212, 215 ontbreken. De namen van de in dit inventarisnummer voorkomende personen zijn opgenomen in de klapper.
  - Stukken betreffende pogingen tot oplichting door R. Carli., 1951; 53
    Openbaarheid beperkt tot 1 januari 2027
  - Stukken betreffende de voogdij over de minderjarige kinderen van A.W. Heyne en over Th. J. de Boer., 1951-1957; 54
    Openbaarheid beperkt tot 1 januari 2033
  - Stukken betreffende de opsporing van eigenaars van verweesde eigendommen., 1952-1953; 55
  - Stukken betreffende nalatenschappen, erfenis- kwesties en testamenten van (rechts)personen., 1949-1956.; 56-57
    - B - Me, 56
      Bijlevelt, PG. van
      Booy, C.H.
      Bouma-Uhlenbusch, S.Chr.
      Braaksma-Bouma, F.A. (H.Ch.Ch. Kool),
      Busselaar-van Haas, H.
      Davidsz, A.E.
      Dekker, K.
      Haag, W.F.H.
      Hamer, K.F.P.J. den
      Heitinga, H.N.F.
      Honig, W.D.
      Juech, B.F.
      Lammerts van Bueren, R.H.
      Leipoldt, G.
      Lentze, E.
      Lie, F.
      Marcks, J.R.
      Mardi Kenjo
      Meyer, H.M.J.
      Meyer, J.
    - Mi - W, 57
      Michae1, G.J.
      Nieuwveld, P.E.A.
      Orie, H.B.
      Paus, W. de
      Posthumus, G.
      Pronk, J.R.
      Rijnten, W.J.
      Tjomab (alias Johannes Sewanit).
      Tonnissen, A.
      Versluis, K.
      Werner-van de Biggelaar, L.
- OPENBARE ORDE EN VOLKSGEZONDHEID, 4
  - Brieven betreffende de wijze van registratie van Nederlanders in het ambtsgebied., 1950.; 58
  - Stukken betreffende het verschaffen van inlichtingen over in het ambtsgebied gevestigde Nederlandse artsen en tandartsen aan de Stichting Medische Voorzieningen., 1955.; 59
- WATERSTAAT, VERKEER EN VERVOER, VERBINDINGEN, 5
  - Stukken betreffende richtlijnen voor de Commissarissen ten aanzien van de uitoefening van consulaire werkzaamheden inzake de scheepvaart., 1951-1957.; 60
  - Registers van kanselarijrechten, geïnd vanwege consulaire handelingen ten behoeve van de scheepvaart., 1954-1957.; 61
  - Stukken betreffende een maandelijkse opgave van schepen onder Nederlandse vlag, die de haven van Semarang hebben aangedaan in de periode 1953 en 1955-maart 1956, alsmede betreffende een opgave van schepen onder Nederlandse vlag, die gedurende het jaar 1955 de haven van Tjilatjap hebben aangedaan., 1953-1956.; 62
  - Stukken betreffende het overlijden van Abdullah bin Abdurachman a/b van het schip "Generaal van Geen " en van Pang Kee a/b van het schip "Nieuw Holland", alsmede betreffende de geboorte van J.S. Soeripto a/b van het schip "Bontekoë., 1953-1957.; 63
  - Scheepsverklaringen van de kapiteins P.J.P. Fontein van de "Milne Baai" en J.L. Jonker van de "Sibigo", afgelegd ten overstaan van de havenmeester van Tjilatjap, alsmede scheepsverklaringen van de kapiteins H.R. van Sas van de "Betiri", A.C. Reyinga van de "Rondo", P. Suringbroek van de "Billiton", G. Passenier van de "Borneo", D. Fransen van de "Betiri" en B. Blok van de "Maas Lloyd", afgelegd ten overstaan van de Commissaris te Semarang., 1953-1957.; 64
  - Stuk houdende een optekening van een causerie van Prof. Ir. N.A. van den Heuvel over het havenwezen in het algemeen en de haven van Semarang in het bijzonder, gehouden in het gebouw van de gemeente te Semarang op 29/10/1953., 65
- ECONOMIE EN ARBEID, 6
  - Brief houdende instructies voor de Commissaris te Semarang inzake economische berichtgeving., 1953.; 66
  - Maandverslagen van de Rayonvertegenwoordiger voor Midden-Java van het Algemeen Landbouw Syndicaat over de periode december 1950-november en januari 1953-mei 1954. De rapporten bevatten tevens gegevens over de politieke situatie. Bij de rapporten over de periode dec. 1950-nov. 1951 zijn staten gevoegd van de aanplant en productiegegevens van landbouwondernemingen., 1951-1954.; 67
  - Wekelijkse en tweewekelijkse rapporten van de Rayonvertegenwoordiger voor Midden-Java van het Algemeen Landbouw Syndicaat over de periode 1953 t/m november 1955. De rapporten bevatten tevens gegevens over- de politieke situatie., 1953-1955.; 68
  - Maandelijkse overzichten van de vertegenwoordiger voor Midden-Java van de departementen van economische zaken en van landbouw en visserij, later van het ministerie van welvaart van de R.I.S. over de periode november 1949-juni 1950., 1949-1950.; 69
  - Stukken betreffende aangelegenheden van geld- en bankwezen: de transfer van overtollige rupiahs van de heer Alferink als blijk van waardering voor aan het Commissariaat te Semarang bewezen diensten, de opzegging van giro-inlegrekeningen door "De Spaarbank te Semarang", het uitschrijven van een nationale lening van 10 rupiahs per persoon, een persbericht over reacties van de Nederlandse bank te Semarang op het vastlopen van de Nederlands-Indonesische onderhandelingen te Genêve, het voorkomen van afwijkende 50 cent muntstukken., 1953-1957.; 70
  - Stukken betreffende door de Indonesische autoriteiten geheven vreemdelingenbelasting en de mogelijkheden tot vrijstelling., 1957.; 71
  - Stukken betreffende de behartiging van belangen van particulieren bij kwesties aangaande rechten op onroerende goederen, betreffende richtlijnen inzake consulaire bemiddeling bij dergelijke kwesties, alsmede betreffende een viertal gevallen van consulaire bemiddeling op dit gebied, welke bij wijze van voorbeeld zijn bewaard., 1950-1954.; 72
  - Stukken betreffende richtlijnen inzake handelsbemiddeling en de verspreiding van economisch voorlichtingsmateriaal, alsmede een opgave van nationale importeurs, welke hun hoofdkantoor in Semarang hebben gevestigd., 1953-1955.; 73
  - Stukken betreffende de "Handelsvereniging Semarang"., 1950-1957.; 74
  - Stukken betreffende de maandelijkse indiening van prijsopgaven ten einde een inzicht te krijgen in de kosten van levensonderhoud, alsmede de prijsopgaven zelf over de periode februari 1951-oktober 1957 en prijsopgaven van "De Spaarbank te Semarang" over de periode januari 1954-oktober 1957., 1951-1957.; 75
  - Stukken betreffende landbouwondernemingen, in het bijzonder betreffende het sluiten van suikerfabrieken te Solo, arbeidsconflicten en andere moeilijkheden op ondernemingen, het veiligstellen van de belangen van Nederlandse ondernemingen, de rechten op erfpachtgronden en het Progo-irrigatieplan te Temanggung., 1950-1955.; 76
  - Staten houdende gegevens over landbouwondernemingen in Midden-Java., 1950-1952.; 77
  - Stukken betreffende een rede van de voorzitter van het Algemeen Landbouw Syndicaat ter gelegenheid van het 25-jarig bestaan van deze organisatie., 1950.; 78
  - Stukken houdende aanplant- en productiegegevens van landbouwondernemingen over de periode mei-juli 1950, verzameld door de rayonvertegenwoordigers voor Midden-Java van het Algemeen Landbouwsyndicaat., 79
  - (Half)maandelijkse verslagen van het Algemeen Syndicaat van Suikerfabrikanten in Indonesië betreffende suikerondernemingen in Midden-Java over de periode augustus 1950-november 1951., 1950-1951.; 80
  - Stukken betreffende een opleiding voor de zeevisserij van de heer W.H. Bloemers te Bandengan., 1953-1954.; 81
  - Stukken betreffende een eventuele overeenkomst tussen het dierenpark te Semarang en Nederlandse dierenparken of firma's inzake de ruilof verkoop van dieren., 1955-1956.; 82
  - Brieven houdende rapportage over de oprichting van een kalkbranderij bij Kendal en een lucifersfabriek van de N.V. Slamet., 1953-1955.; 83
  - Stukken betreffende richtlijnen inzake het verlenen van bemiddeling bij emigratie uit Indonesië, betreffende de mogelijkheden tot emigratie naar Brazilië, Argentinië, Venezuela, Peru, Rhodesia, Nyasaland en de Verenigde Staten, alsmede betreffende het verloop van de emigratie zelf., 1952-1957.; 84
  - Stukken betreffende emigratie naar verschillende landen., 1950-1957.; 85-96
    - Argentinië, 1951., 85
    - Australië, 1950-1957., 86
    - Brazilië, 1952-1956., 87
    - Canada, 1950-1957., 88
    - Nieuw-Guinea, 1950-1952, 89
    - Nieuw-Guinea, 1953-1957., 90
    - Nieuw-Guinea fa. Activum, 1950- 1954., 91
    - Nieuw Zeeland, 1952-1955., 92
    - Suriname en Nederlandse Antillen, 1956., 93
    - Uruguay, 1955., 94
    - Verenigde Staten, 1952-1957., 95
    - Zuid Afrika, 1955., 96
      .
  - Lijst van leden aangesloten bij het KNIP, Komité Nasional Indonesia Pusat (Centraal Indonesisch Nationaal Comité) per 1/1/1950, verslag van een vergadering van de Handelsvereniging over arbeidsproblemen te Semarang (14/1/1950), stukken betreffende de arbeidswetgeving van de Republiek Indonesia, alsmede stukken betreffende arbeidsverhoudingen en conflicten in het algemeen en in het bijzonder betreffende stakingen bij het dagblad "De Locomotief" en in de haven van Semarang, betreffende arbeidsconflicten van A.H.E. van Blommestein, A.F.J. Bernard en E. Flohr, alsmede betreffende richtlijnen over de werkwijze van de arbeidsattaché., 1950-1956.; 97
- MAATSCHAPPELIJKE STEUN EN VOORZORG, 7
  - Stukken houdende de stof voor een zestal lessen maatschappelijk werk en een verhandeling inzake maatschappelijk werk, alsmede een aantekening betreffende de opvang, verzorging en bewaking van rondzwervende bendeleden in Midden-Java., 1950-1951.; 98
  - Stukken betreffende de watersnoodramp in Nederland; betreffende de activiteiten van het comité "Rampenfonds Nederland 1953" in Midden-Java, betreffende de activiteiten van het "Centraal Comité Watersnood Nederland 1953", alsmede betreffende enkele blijken van medeleven en donaties, welke bij wijze van voorbeeld zijn bewaard., 1953-1954.; 99
  - Stukken betreffende de activiteiten van de Vereniging "Semarangsche Ziekenverpleging"., 1950-1952.; 100
  - Stukken betreffende besluiten tot het verlenen van onderstand van de Commissie tot Beheer van het Fonds voor Medisch-Sociale Hulpverlening aan behoeftige Nederlanders, uitgaande van de Nederlandse vereniging te Semarang, alsmede enkele afschriften van dergelijke besluiten, welke bij wijze van voorbeeld zijn bewaard., 1951-1952.; 101
  - Stukken betreffende richtlijnen inzake het ver- strekken van inlichtingen over- en het verlenen van bemiddeling bij de toepassing van de Garantiewet, de uitbetaling van pensioenen, onder- standen bij wijze van pensioen en wachtgelden, alsmede betreffende enkele individuele gevallen, welke bij wijze van voorbeeld zijn bewaard., 1950-1957.; 102-103
    - deel I, 1950-1952, 102
    - deel II, 1953-1957., 103
  - Staten houdende gegevens over uitgekeerde wachtgelden aan ex-KNIL-soldaten., 1950-1951.; 104
  - Stukken betreffende het verzoek van de heer E.A. Soeriawinata om een uitkering, alsmede betreffende een verwarrend aantal andere door de heer Soeriawinata ter sprake gebrachte aangelegenheden., 1950-1951.; 105
  - Stukken, waaronder lijsten van pupillen, betreffende het verlenen van subsidie aan de R.K. weeshuizen Gedangan en Karangpanas en het protestantse weeshuis te Semarang., 1953.; 106
  - Stukken betreffende richtlijnen en opvattingen inzake de organisatie en wijze van het verlenen van steun en andere vormen van bijstand aan Nederlanders., 1951-1953.; 107
  - Stukken betreffende bijeenkomsten van vertegenwoordigers van de Nederlandse Sociale Raden op Java., 1953.; 108
  - Stukken betreffende de organisatie en werkzaamheden van de Adviesraad voor Sociale Aangelegenheden te Semarang., 1951.; 109
  - Stukken betreffende de behartiging van de belangen van de Indische Nederlanders in Indonesië., 1950-1955.; 110
  - Stukken betreffende richtlijnen inzake het verlenen van bemiddeling bij repatriëring vanuit Indonesië, betreffende het verloop van die repatriëring, betreffende enkele individuele gevallen, welke bij wijze van voorbeeld zijn bewaard, alsmede een register van repatriëringsgevallen in het jaar 1951., 1950-1955.; 111
  - Stukken betreffende de Witte Kruis kolonie bij Salatiga, alsmede betreffende de "Semarangsche Anti Woeker Vereniging"., 1947-1951.; 112
  - Stukken betreffende gegevens omtrent de Nederlandse gemeenschap in Midden-Java., 1953-1957.; 113
  - Stukken betreffende de Nederlandse vereniging te Semarang., 1950-1952.; 114
  - Stukken betreffende de Nederlandse vereniging te Banjomas en Kedu., 1951.; 115
  - Briefwisseling betreffende een subsidie-aanvraag van de Jachtclub Semarang, ledencirculaire van de zwemclub "Dolfijn", alsmede jaarverslagen van de Tjandi Sports Club Semarang en de sociëteit Harmonie Semarang., 1951-1957.; 116
- CULTUUR EN WETENSCHAP, VOORLICHTING, 8
  - Brief betreffende de Kunstkring te Semarang, stukken betreffende een opgave van zich in het ressort bevindende aan het Rijk toebehorende kunstvoorwerpen, alsmede een circulaire van het Hoge Commissariaat betreffende de stand van zaken met betrekking tot diverse culturele aangelegenheden., 1950-1952.; 117
  - Stukken betreffende aangelegenheden inzake de zorg voor Europese begraafplaatsen en erevelden (oorlogsbegraafplaatsen) in Indonesië., 1951-1957.; 118
  - Stukken betreffende de overbrenging van de graven van de oude Europese begraafplaats te Klaten naar het kerkhof Sungkur, alsmede een tweetal kaarten van de begraafplaats te Klaten., 1953-1954.; 119
  - Stukken betreffende het overbrengen van de graven van het Europese kerkhof te Oengaran naar de algemene begraafplaats., 1952.; 120
  - Stukken betreffende de Europese begraafplaats te Salatiga., 1952-1955; 121
  - Stukken betreffende aangelegenheden inzake het burgerereveld Kalibanteng en het militaire ere veld Til1emaplein te Semarang in het algemeen, in het bijzonder betreffende de organisatie, de werkzaamheden, het personeel, herdenkingen, de bouwen onthulling van een vrouwenmonument, alsmede betreffende enkele individuele gevallen van opgraving, herbegrafenis, het plaatsen van bloemen en het maken van graffoto's, welke bij wijze van voorbeeld zijn bewaard., 1950-1957.; 122
  - Namenlijsten van opgegravenen en begravenen op de erevelden Tillemapleinoen Kalibanteng te Semarang., z.j.; 123
  - Briefwisseling betreffende een eventuele herschikking van in de verkeerde richting gelegde Mohammedaanse graven op de gemeentelijke begraafplaats te Semarang., 1953-1955.; 124
  - Kaart van het ereveld "Kemangkuning" te Soerabaja, alsmede een boekje betreffende datzelfde ereveld, uitgegeven door de Nederlandse Gravendienst in Z-W. Pacific als deel IV van de Gravenserie in Z-W. Pacific., z.j.; 125
  - Briefwisseling betreffende de toestand van de Europese begraafplaats te Solo., 1953-1954.; 126
  - Circulaires van de Afdelingen Onderwijs en Culturele Zaken van het Hoge Commissariaat betreffende cultuur en onderwijs in Indonesië, achtereenvolgens getiteld "Culturele Notities" (1-7), "Notities over Onderwijs en Cultuur" (8-15) en "Notities over Concordant Onderwijs (A) en Cultuur en Indonesisch Onderwijs (B)" (nrs. 16-18)., 1950.; 127
  - Stukken betreffende het onderwijs te Semarang in het algemeen, in het bijzonder betreffende de Stichting Semarangse Associatie Scholen, de Stichting NeutraaI Onderwijs te Semarang 1915, de Schoolvereniging te Semarang, de Stichting Nederlands Onderwijs in Indonesië, woningbouw ten behoeve van leerkrachten in Semarang, inspectie van het Onderwijs, schoolverzuim, examens, enquête onder de schooljeugd, de bevordering van het Nederlands onderwijs te Semarang en de organisatie na de soevereiniteitsoverdracht, het opzetten van aanpassingsonderwijs, het concordante onderwijs, de teruggave van gevorderde scholen, de activiteiten van het Hoofd Afdeling Onderwijs van het Hoge Commissariaat, de opening van een medische faculteit te Semarang en schoolgelden, alsmede betreffende enkele gevallen van bemiddeling bij individuele aanvragen tot het volgen van cursussen en individuele aanvragen tot tegemoetkoming van rijkswege in de kosten van onderwijs, welke bij wijze van voorbeeld zijn bewaard., 1950-1957.; 128
  - Stukken houdende gegevens over het aantal leerlingen en leerkrachten van de Christelijke Concordante Lagere School, de Katholieke Lagere School en de Lagere School Heuvel, alsmede een opgave van de namen van leerlingen en leraren van de Concordante HBS te Semarang. I, 1953.; 129
  - Stukken betreffende de nijverheidsschool en het internaat op Karang Panas te Semarang in het algemeen, in het bijzonder betreffende de oprichting en organisatie, het aanvragen van subsidie, de begroting, een verbouwing, opgave van aantal en namen van leerlingen, alsmede enkele gevallen van bemiddeling bij aanmelding voor de nijverheidsschool, welke bij wijze van voorbeeld zijn bewaard., 1953-1957.; 130-131
    - 1953, 130
    - 1954-1957, 131
  - Stukken betreffende de technische avondcursus van de stichting "Semarangse Associatie Scholen"., 1954-1956.; 132
  - Stukken betreffende de ULO en de Neutrale Handelsschool te Semarang., 1950-1957.; 133
  - Briefwisseling betreffende een verzoek aan de Commissaris om zitting te nemen in het erecomité ter gelegenheid van de in Semarang te geven uitvoeringen door het Cosmopolitan orkest., 1950.; 134
  - Stukken betreffende de door het Indonesische Ministerie voor Godsdienstzaken en andere bij de bedevaarten betrokken instanties uitgevaardigde voorschriften inzake de hadji 1951., 135
  - Briefwisseling betreffende gegevens over Nederlandse bladen ("De Locomotief") in Semarang., 1952.; 136
  - Stukken betreffende het vanwege bezuinigingen opzeggen van een aantal abonnementen op dagbladen en tijdschriften, betreffende de nieuwsvoorziening door middel van telexberichten, alsmede betreffende de wijze van verzending van het blad "Nederlands Nieuws"., 1952.; 137
  - Briefwisseling betreffende de aanschaf en verspreiding van boeken en publicaties., 1952.; 138
  - Briefwisseling betreffende het vertonen van voorlichtingsfilms in Semarang., 1952.; 139
  - Briefwisseling betreffende de toezending en verspreiding van statiefoto's van het koninklijk huis., 1952.; 140
  - Stukken betreffende de toezending en verspreiding van door de EVD in samenwerking met de Afdeling Voorlichting van het Hoge Commissariaat uitgegeven kalenders., 1951-1952.; 141
- STAATKUNDE, LANDSVERDEDIGING, INTERNATIONALE ORGANISATIES, 9
  - Stukken betreffende de soevereiniteitsoverdracht aan Indonesië, de voorlopige grondwet van de RI en de wet no.22 van 1948 op de lokale besturen., 1950-1951.; 142
  - Circulaires houdende instructies inzake het op- stellen en het verzenden van rapporten over de ontwikkelingen in Indonesië., 1950-1952.; 143
  - Maandrapporten van het Commissariaat te Semarang over de periode januari 1950 - augustus 1951 inzake politieke, economische, sociale, culturele en godsdienstige aangelegenheden., 1950-1951.; 144
    De rapporten over juni 1950 en juni 1951 ontbreken.
  - Verslagen en rapporten van het Commissariaat te Semarang betreffende het wedervaren van het Commissariaat in de beginperiode, een tweetal bezoeken aan Djocja in februari en april 1950, een rondreis door 'de residentie Soerakarta met het doel de situatie m.b.t. de landbouwondernemingen in ogenschouw te nemen, een dienstreis naar de residentie Banjoemas, de strijd tegen de DaruI-lslam in Midden-Java, alsmede betreffende de reacties te Semarang op de opdracht tot de vorming van een nieuw kabinet voor Midden-Java., 1950-1955.; 145
  - Stukken betreffende algemene verkiezingen in 1955, alsmede betreffende de verkiezingen voor lokale raden in 1957., 1955-1957.; 146
  - Stukken betreffende het bezoek van de burgemeester van Djokjakarta, Mr. Sudarisman Purwo- kusomo aan Nederland., 1955-1956.; 147
  - Stukken betreffende de positie en het optreden van het Indonesische leger, met name van kolonel Lubis., 1955.; 148
  - Schets van het verzamelrayon van het Nederlands troepencommando Midden-Java, alsmede stukken betreffende een uitnodiging om aanwezig te zijn bij de overdracht van eenheden van het Nederlands troepencommando aan de ADRIS., 1950.; 149
  - Stukken betreffende Nederlandse militair administratieve aangelegenheden in Indonesië in het algemeen, in het bijzonder betreffende contractvoorwaarden bij demobilisatie, reorganisatie van het KNIL in Midden-Java, overtochtregeling voor gedemobiliseerde militairen, instructies inzake de afwikkeling van aangelegenheden betreffende het ex-KNIL, de toezending van het blad "de Legerkoerier', vrijstelling van dienstplicht voor geëmigreerden, speciale regelingen voor reserve en verlofpersoneel., 1950-1953.; 150
  - Stukken betreffende het verstrekken van een opgave van ambtenaren welke reserve-officier zijn, betreffende de beëdiging tot reserve-officier van J.P. van Rij, D. Emmens en J. van Berkel, alsmede betreffende de toezending van officiële stukken aan reserve-officieren., 1950-1952.; 151